臺灣高等法院高雄分院民事裁定　　　　　 94年度破抗字第1號
抗　告　人　同欣企業股份有限公司
法定代理人　甲○○
上列抗告人因聲請宣告破產事件，對於民國93年12月27日臺灣高
雄地方法院93年度破字第39號所為裁定提起抗告，本院裁定如下
：
    主  文
抗告駁回。
抗告程序費用由抗告人負擔。
    理  由
一、按債務人不能清償債務者，得依和解或破產程序清理其債務
    ，破產法第1 條第1 項定有明文。是破產程序乃債務人不能
    清償債務時，由法院介入，強制將債務人之全部財產依一定
    程序為變價及分配，使全體債權人得以公平受償之一般執行
    程序；倘可預見破產程序進行之結果，多數債權人之普通債
    權毫無機會獲得公平滿足者，則破產程序之進行即無實益可
    言。於此情形，如仍進行破產程序，即與破產程序制度本旨
    有違，法院應不予准許。
二、本件抗告人即債務人聲請意旨略以：其公司為從事螺絲製造
    加工買賣業，因近年業務緊縮，致負債累累，總計負債新台
    幣（下同）19,049,123元，然經結算公司資產共僅約827,84
    9 元，顯有不能清償債務之情形，依破產法第五十七條、第
    五十八條規定，檢附財產狀況說明書、債權人清冊，聲請宣
    告破產等情。
三、原審以：本件抗告人公司之債權人，除債權人清冊所列之卓
    琳工業股份有限公司、台鍍興業有限公司、上銘企業社、王
    月珠、陳順謀、建發企業社、中央健康保險局、勞工保險局
    等人共1400餘萬元外，尚積欠財政部台灣省南區國稅局稅款
    5,076,078 元，有該局岡山稽徵所南區國稅岡山四字第0930
    053404號函及所附欠稅總歸戶查詢情形表各一份可憑。另抗
    告人公司名下財產，僅有現金650,000 元，及車號VB—129
    號柴油卡車（現值78,849元）、車號HZ－2150號自小客車（
    現值99,000元）各一輛，總計827,849 元，有前開函文所附
    財產歸屬資料清單一紙可稽；按稅捐之徵收，優於普通債權
   ， 稅捐稽徵法第六條第一項定有明文。揆諸上開說明，本件
    抗告人之資產既遠不足清償所積欠之稅款，則其他債權人之
    普通債權亦均無獲得部分清償之可能，因認本件並無宣告破
    產之實益，本件抗告人之聲請為無理由，而為駁回其聲請之
    裁定。
四、抗告意旨略以：債務人既已不能清償債務，自符合破產法第
    57條、第58條之規定，當然得予宣告債務人破產，原裁定有
    不適用法規之違背法令。又稅捐之徵收優於普通債權，但依
    破產制度應公平分配，原裁定認抗告人之資產遠不及積欠之
    稅捐而認無破產實益，於法無據，亦與司法院25年院字第15
    05號解釋不符。原裁定顯非適法云云。
五、惟查，破產法第57條係規定破產宣告之對象為不能清償債務
    之債務人，而第58條則為破產聲請人及聲請期間之規定，與
    原裁定所引破產法第1 條第1 項規定，關於破產之宣告係以
    債務人不能清償債務為要件，並無不同，自無不適用法規可
    言。再稅捐之徵收既優於普通債權，則在破產程序之分配仍
    屬優先，抗告人認應與普通債權公平分配，尚有誤認。至抗
    告人除不足清償稅捐之前述資產外，既無任何資產可供清償
    破產財團之費用與財團之債務，依其所引上開解釋意旨，更
    足認其無破產之實益。其指摘原裁定不當，自無理由，應予
    駁回。
六、據上論結，本件抗告為無理由，依破產法第5 條，民事訴訟
    法第495 條之1 第1 項、第449 條第1 項、第95條、第78條
    ，裁定如主文。
中　　華　　民　　國　　94　　年　　1 　　月　　28　　日
                        民事第一庭
                            審判長法官  黃金石
                            法      官  林紀元
                            法      官  林健彥
以上正本證明與原本無異。
如不服本裁定應於送達後10日內向本院提出再抗告狀，並繳納再
抗告費新臺幣1000元。再為抗告應以適用法規顯有錯誤為理由，
並經本院之許可，該許可以原裁定所涉及之法律見解具有原則上
之重要性者為限，並委任律師為代理人。
抗告人之配偶、三親等內之血親、二親等內之姻親，或抗告人為
法人、中央或地方機關時，其所屬專任人員具有律師資格並經法
院認適當者，亦得為第三審代理人。
抗告人或其法定代理人具有律師資格者及前項情形，應於提起抗
告或委任時釋明之。
中　　華　　民　　國　　94　　年　　1 　　月　　28　　日
                            書  記  官  張明賢
